【裁判字號】    99,裁,784
【裁判日期】    990331
【裁判案由】    免職
【裁判全文】
最  高  行  政  法  院  裁  定
                                       99年度裁字第784號
上  訴  人  甲○○
被 上訴 人  臺北縣政府
代  表  人  乙○○
上列當事人間免職事件，上訴人對於中華民國98年11月30日臺北
高等行政法院98年度訴字第1844號判決，提起上訴，本院裁定如
下：
    主  文
上訴駁回。
上訴審訴訟費用由上訴人負擔。
    理  由
一、按對於高等行政法院判決之上訴，非以其違背法令為理由，
    不得為之，行政訴訟法第242條定有明文。依同法第243條第
    1項規定，判決不適用法規或適用不當者，為違背法令；而
    判決有同條第2項所列各款情形之一者，為當然違背法令。
    是當事人對於高等行政法院判決上訴，如依行政訴訟法第24
    3條第1項規定，以高等行政法院判決有不適用法規或適用不
    當為理由時，其上訴狀或理由書應有具體之指摘，並揭示該
    法規之條項或其內容；若係成文法以外之法則，應揭示該法
    則之旨趣，倘為司法院解釋或本院之判例，則應揭示該判解
    之字號或其內容。如以行政訴訟法第243條第2項所列各款情
    形為理由時，其上訴狀或理由書，應揭示合於該條項各款之
    事實。上訴狀或理由書如未依此項方法表明者，即難認為已
    對高等行政法院判決之違背法令有具體之指摘，其上訴自難
    認為合法。
二、上訴人原係臺北縣政府警察局海山分局警備隊隊員，於民國
    96年6月14日非服勤時間酒後駕車，涉嫌公共危險罪，經檢
    察官為緩起訴處分確定在案。被上訴人警察局審認上訴人行
    為不檢，影響警譽，情節重大，記一大過懲處。嗣上訴人97
    年年終考成因累積超過二大過被評定為丁等而應予免職，上
    訴人不服提起復審，復審決定以上訴人所提復審，顯已逾法
    定期間為由，決定不受理，上訴人提起行政訴訟，經原審法
    院判決駁回後，提起本件上訴。經查原審判決業已就上訴人
    固提出林男鎮出具之證明書一紙為證，該證明書固稱上訴人
    於96年6月14日22時許因追捕竊嫌未果，遂至林男鎮經營之
    汽車保養廠繼續飲酒至翌日凌晨2時許，上訴人追捕竊嫌時
    神智正常，毫無醉態等語，惟查林男鎮係上訴人經常來往之
    友人，所為證言是否客觀可採，已有疑問，況上訴人追捕嫌
    犯時在場之許智隆、黃柏崴，於海山分局警備隊訪談時均陳
    稱：上訴人當時滿身酒味且未戴安全帽等語，有訪談紀錄表
    在卷可稽，縱本件酒測之時間因上訴人之繼續飲酒而有延誤
    ，亦難因此即謂酒測值有誤，況被上訴人懲處上訴人並非僅
    以酒測值為依據，亦非僅以緩起訴處分為依據，尚綜合上訴
    人違規之情節予以記一大過之處分，此復經上訴人提起申訴
    及再申訴，均遭駁回。另查上訴人97年度計獲有5次之嘉獎
    ，有海山分局之獎懲令在卷可稽，至於被刪除之9次，上訴
    人並未舉證其確有參與該次之辦案，空言主張被上訴人漏未
    敘獎，核無足採。次查本件被上訴人核定上訴人應予免職之
    處分，非僅以公務人員考績法第12條第1項第1款累積達二大
    過以上為依據，尚另以上訴人多次在外以警察名義向店家有
    賒欠之情事，依公務人員考績法第6條第3項第4款予以考列
    丁等，有公務人員考績表在卷可憑，是上訴人所爭執之不應
    記大過處分及未予敘獎，縱認屬實，亦不影響被上訴人依公
    務人員考績法第6條第3項第4款予以考列丁等，並予免職之
    處分。綜上，上訴人97年年終考成因累積超過二大過被評定
    為丁等而應予免職，因而駁回上訴人之訴等情論敘甚詳。
三、上訴人上訴主張略以：被上訴人未詳查上訴人追捕現行犯之
    正當行為，誤信許智隆、黃柏崴2人污陷之詞，並主要依據
    酒精濃度測試值及檢察官緩起訴處分之事實認定，即遽認上
    訴人違規情節重大，予以記一大過處分，被上訴人之處分顯
    有違背法令之規定，且違反憲法比例原則，原判決未查，並
    否認有利於上訴人之證據，亦未說明理由，顯有判決不備理
    由之違法。依公務人員保障暨培訓委員會再申訴決定書可知
    ，被上訴人確係依酒測值及緩起訴處分等事實為主要論據，
    若排除酒測值及緩起訴處分書所認定之事實不論，則被上訴
    人豈可能再依他項事實為依據，而認定上訴人之違規情節重
    大？從而原審法院認定被上訴人懲處上訴人非僅以酒測值、
    緩起訴處分為據，顯有判決理由矛盾之違法。又被上訴人辦
    理97年年終考成時，確實有將併計上訴人當年度平時考核獎
    懲加減總分後及因酒駕記大過一次之事實列入考成之依據，
    原審法院竟謂縱認屬實，亦不影響被上訴人將上訴人考列丁
    等，並予免職處分，顯有判決理由矛盾之違法。
四、本件上訴人對於高等行政法院判決上訴，雖以該判決違背法
    令為由，惟核其上訴理由，無非是重述其於原審起訴之主張
    ，且就原審取捨證據、認定事實之職權行使，指摘其為不當
    ，並就原審已論斷者，泛言未論斷，或就原審所為論斷，泛
    言其論斷矛盾，而非具體說明其有何不適用法規或適用法規
    不當之情形，並揭示該法規之條項或其內容，及合於行政訴
    訟法第243條第2項所列各款之事實，難認對該判決之如何違
    背法令已有具體之指摘。依首開規定及說明，應認其上訴為
    不合法。
五、據上論結，本件上訴為不合法。依行政訴訟法第249條第1項
    前段、第104條、民事訴訟法第95條、第78條，裁定如主文
    。
中    華    民    國    99    年    3     月    31    日
                    最高行政法院第二庭
                        審判長法官  鍾  耀  光
                              法官  吳  東  都
                              法官  陳  鴻  斌
                              法官  黃  淑  玲
                              法官  鄭  小  康
以  上  正  本  證  明  與  原  本  無  異
中    華    民    國    99    年    3     月    31    日
                              書記官  黃  淑  櫻


司法院資訊處製作；財團法人民間司法改革基金會備份。
